【裁判字號】    94,訴,1028
【裁判日期】    950418
【裁判案由】    侵權行為損害賠償
【裁判全文】
臺灣板橋地方法院民事判決              94年度訴字第1028號
原      告  甲○○
被      告  乙○○
                      （現於臺灣臺北監獄台北分監羈押中）
上列當事人間請求侵權行為損害賠償事件，本院於95年4 月4 日
言詞辯論終結，判決如下：
    主  文
被告應給付原告新台幣壹佰柒拾玖萬伍仟壹佰貳拾壹元及自民國
93年6 月8 日起至清償日止，按年息百分之五計算利息。
訴訟費用由被告負擔。
本判決第一項於原告以新台幣伍拾萬元供擔保後，得假執行。
   事實及理由
一、原告起訴主張：原告之子謝亮宇於民國（下同）93年1 月2
    日晚間8 時30分許，偕友人陳敬益、洪秀秀夫婦，前往友人
    陳晉平位在台北縣新莊市○○路○ 段430 號8 樓住處為陳晉
    平慶生，席間並飲酒助興。謝亮宇因飲酒過量而酒醉，陳敬
    益、洪秀秀夫婦於同年月3 日凌晨0 時30分許搭乘某不詳車
    號之計程車離去時，遂順路送謝亮宇返回台北縣樹林市○○
    街176 號住處，行至台北縣樹林市○○街88巷口謝亮宇住家
    附近，謝亮宇竟酒後失態拒不下車，又對該名計程車司機辱
    罵、拉扯，陳敬益、洪秀秀遂提前偕謝亮宇在該處下車並讓
    計程車離去。謝亮宇下車後仍無意返家，在上址附近大聲叫
    囂吵鬧，陳敬益勉力強拉謝亮宇返家途中，於同日凌晨1 時
    10分許，適有乙○○駕駛上述懸掛7N－4302號車牌之自用小
    客車行經台北縣樹林市○○街74號前，謝亮宇竟掙脫陳敬益
    保護衝至路中央，無故將乙○○所駕駛之上述車輛攔下，並
    拍打該車引擎蓋，與乙○○糾纏，接著走到乙○○駕駛座旁
    ，數次拍打駕駛座旁車窗要求乙○○下車，乙○○心生不耐
    ，憤而搖下車窗咒罵謝亮宇：「幹！你找死！」等語，旋基
    於殺人之犯意，竟持上述仿FN廠半自動改造玩具手槍1 支（
    槍枝管制編號0000000000號），對準謝亮宇右胸扣扳機擊發
    具有直徑7.96MM之土造金屬彈頭之子彈1 發後，即駕車揚長
    而去。而該枚子彈射入謝亮宇右側第二肋骨間，穿通右肺上
    葉內緣進入前縱膈，傷及右心房後緣，越過脊柱，進入左肺
    上葉，彈頭完整停在左肺上葉，謝亮宇心臟因而受有直徑1
    公分槍傷，心包囊血塞而當場死亡等涉嫌殺人之侵權行為，
    業經台灣高等法院判處無期徒刑，有台灣高等法院94年度上
    重訴字第47號判決可按，被告自應負侵權行為損害賠償責任
    ，茲就請求費用分敘如下：(一)醫療費用部分：原告共支出新
    台幣（下同）8,500 元。(二)喪葬費用部分：原告支出喪葬費
    用117, 700元。(三)扶養費用，原告為41年5 月2 日出生，平
    均餘命為27.93 年，以92年度財政部所頒綜合所得稅之免稅
    額74,000元計算，原告育有2 女1 子，被害人應負擔三分之
    一之扶養費，爰一次請求扶養費為668,921 元。(四)精神慰撫
    金：被害人為原告之獨子，生前從事模具工作，每月薪資2
    萬多元，因被害人之父親於被害人四歲時過世，被害人非常
    孝順，原告正冀盼被害人盡孝養責任，竟因細故遭被告開槍
    擊斃，原告內心痛苦異常，爰請求精神慰撫金100 萬元，爰
    依法請求被告應給付原告1,795,121 及起訴狀繕本送達翌日
    起算之法定遲延利息，並願供擔保請准宣告假執行。
二、被告同意原告之請求金額，但抗辯目前並無能力支付等語。
三、得心證之理由：
（一）當事人於言詞辯論時為訴訟標的之捨棄或認諾者，應本於
      其捨棄或認諾為該當事人敗訴之判決，民事訴訟法第384
      條定有明文。被告於本院95年4 月4 日言詞辯論期日已同
      意原告請求之金額，揆之前開規定，自應為被告敗訴之判
      決。
（二）原告依據侵權行為法則，請求被告給付1,795,121 元及自
      起訴狀繕本送達翌日即93年6 月8 日起至清償日止，按年
      息百分之五計算之利息，為有理由，應予准許。
四、假執行之宣告：
    原告陳明願供擔保，聲請宣告假執行，核無不合，爰酌定相
    當擔保金額准許之。
五、結論：原告之訴為有理由，依民事訴訟法第78條、第390 條
    第2 項，判決如主文。
中    華    民    國    95    年    4     月    18    日
                  民事第三庭法  官  徐玉玲
以上正本係照原本作成
如對本判決上訴，須於判決送達後20日內向本院提出上訴狀
中    華    民    國    95    年    4     月    18    日
                            書記官  朱家惠


司法院資訊處製作；財團法人民間司法改革基金會備份。
